【裁判字號】    98,審訴緝,77
【裁判日期】    980728
【裁判案由】    毒品危害防制條例
【裁判全文】
臺灣桃園地方法院刑事判決            98年度審訴緝字第77號
公  訴  人  臺灣桃園地方法院檢察署檢察官
被      告  甲○
上列被告因違反毒品危害防制條例案件，經檢察官提起公訴（97
年度毒偵字第3040號），本院判決如下：
    主  文
甲○施用第一級毒品，處有期徒刑陸月，如易科罰金，以新臺幣
壹仟元折算壹日；又施用第二級毒品，處有期徒刑月，如易科
罰金，以新臺幣壹仟元折算壹日，扣案之安非他命包連同包裝
袋只（合計毛重點壹公克）均沒收銷燬之。應執行有期徒刑
捌月，如易科罰金，以新臺幣壹仟元折算壹日，扣案之安非他命
包連同包裝袋只（合計毛重點壹公克）均沒收銷燬之。
    事  實
一、甲○前於民國97年間，因施用毒品案件，經本院以97年度毒
    聲字第164 號裁定送觀察、勒戒後，認無繼續施用毒品傾向
    ，於97年4 月9 日執行完畢釋放出所，並經臺灣桃園地方法
    院檢察署檢察官於同日以97年度毒偵字第926 號為不起訴處
    分確定。詎其仍不知悔改，明知海洛因、安非他命係業經公
    告列為毒品危害防制條例第2 條第2 項第1 款、第2 款之第
    一、二級毒品，不得非法持有、施用，於觀察勒戒執行完畢
    釋放後5 年內，復基於施用第一級毒品海洛因之犯意，於97
    年6 月3 日為警採尿時回溯26小時內之某一時點（不含查獲
    後至採尿時之時間），在台灣地區某不詳處所，施用第一級
    毒品海洛因1 次；另基於施用第二級毒品安非他命之犯意，
    於97年6 月3 日上午10時許，在桃園縣桃園市○○路916 號
    13樓之2 租賃處內，施用第二級毒品安非他命1 次。嗣於同
    日15時30分許，在上址住處後方空地為警查獲，並扣得其所
    有之安非他命3 包連同包裝袋3 只（合計毛重3.1 公克）。
二、案經桃園縣政府警察局桃園分局報告臺灣桃園地方法院檢察
    署檢察官偵查起訴。
    理  由
一、按傳聞法則之重要理論依據，在於傳聞證據未經當事人之反
    對詰問予以核實，乃予排斥，惟若當事人已放棄對原供述人
    之反對詰問權，於法院審判時表明同意該等傳聞證據可作為
    證據，基於證據資料愈豐富，愈有助於真實發現之理念，並
    貫徹刑事訴訟法修法加重當事人進行主義之精神，確認當事
    人對於證據能力有處分權之制度，傳聞證據經當事人同意作
    為證據，法院認為適當者，亦得為證據。另當事人於調查證
    據時，對於傳聞證據表示「沒有意見」、「不用再傳喚詰問
    」，而未於言詞辯論終結前聲明異議，應視為已有將該等傳
    聞證據採為證據之同意，此刑事訴訟法第159 條之5 定有明
    文。本案被告、辯護人於本院審理程序中已表示對卷內書證
    、物證之證據能力均無意見，本院審理時，被告對於被告以
    外之人於審判外之陳述之證據能力並未表示意見，迄本院辯
    論終結前，被告亦未爭執本案證據之證據能力，依刑事訴訟
    法第159 條之5 第2 項之規定，應視為被告已同意本案相關
    之傳聞證據均可作為證據，本院斟酌本案卷內之證據並非非
    法取得，亦無證明力明顯過低之情形，且經本院於審判期日
    依法進行證據之調查、辯論，被告於訴訟上之程序權，已受
    保障，前揭各該證據，均得採為證據。
二、訊據被告甲○固坦承於上揭時、地，有施用第二級毒品安非
    他命1 次之事實，惟矢口否認有何施用第一級毒品海洛因之
    犯行，並辯稱：伊係於97年6 月3 日在春日路住處吸到朋友
    的二手煙云云。經查：
  (一)上揭被告施用第二級毒品安非他命之事實，業據被告坦承不
    諱，且被告於97年6 月3 日為警採集之尿液，經送驗結果，
    呈安非他命類陽性反應，有台灣檢驗科技股份有限公司濫用
    藥物檢驗報告暨桃園縣政府警察局桃園分局被採尿人姓名編
    號對照表各1 紙附卷可稽，復有扣案之安非他命3 包連同包
    裝袋3 只（合計毛重3.1 公克）可資佐證。是認被告此部分
    任意性自白，核與事實相符，堪以採信。
  (二)又被告於97年6 月3 日為警採集之尿液，經送請台灣檢驗科
    技股份有限公司以酵素免疫分析法（EIA） 初步檢驗，再以
    氣相層析質譜儀法（GC/MS） 確認分析結果，確呈嗎啡陽性
    反應，此有上開濫用藥物檢驗報告暨被採尿人姓名編號對照
    表各1 紙附卷足憑。而按海洛因經注射入人體後，約80％於
    24 小 時內自尿中排出，一般而言，尿液中能否驗出嗎啡陽
    性與其投與量、投與途徑、採尿時間、個人體質及檢驗方法
    之靈敏度有關，國外曾有文獻報導注射6 毫克之海洛因鹽酸
    鹽，其代謝物嗎啡之平均可檢出時限約為26小時，此有行政
    院衛生署藥物食品檢驗局81年9 月8 日81藥檢壹字第811488
    5 號函可按，且以氣相層析質譜分析法作藥物及其代謝產物
    之定性及定量分析檢驗者，幾乎不會有偽陽性反應產生，亦
    即如尿液中未含有煙毒之反應者，即不可能產生因藥物所引
    起之偽陽性反應，此為毒品檢驗學之常規，亦為本院辦理相
    關違反毒品危害防制條例案件所知悉，是以上開檢驗結果當
    足以認定為真實而堪予採信。被告雖辯稱其係在住處內吸到
    朋友的二手煙云云。然查，一般而言，在同一空間內若非長
    時間與吸毒者直接相向且存心大量吸入吸毒者所呼出之煙氣
    ，以二手煙可能存在之低劑量毒品，應不致在尿液中檢出毒
    品反應，是縱令有其他人在被告旁邊施用第一級海洛因，若
    非被告存心且大量的吸入該施用者所呼出含有第一級毒品之
    氣體，亦無從在其尿液中檢測出含有毒品陽性反應；益徵被
    告應於為警採尿時往前回溯26小時內之某時，有施用第一級
    毒品海洛因之犯行。是被告前開否認施用第一級毒品海洛因
    云云，顯係卸責之詞，不足為採。
  (三)綜上，被告曾有事實欄所載之施用毒品犯行，有臺灣高等法
    院被告前案紀錄表1 份在卷可考。被告於前揭觀察勒戒執行
    完畢後5 年內即再犯本件施用第一級毒品海洛因及第二級毒
    品安非他命之犯行，其事證明確，已經可以認定，應依法論
    罪科刑。
三、核被告所為，係犯毒品危害防制條例第10條第1 項之施用第
    一級毒品海洛因罪、同條例第10條第2 項之施用第二級毒品
    安非他命罪。其施用前持有第一級毒品之低度行為，以及施
    用前後持有第二級毒品之低度行為，為其施用第一、二級毒
    品之高度行為所吸收，不另論罪。爰審酌被告前因施用毒品
    經觀察勒戒執行完畢釋放後，仍無法斷絕施用毒品惡習，顯
    見其意志力薄弱，及被告犯罪後之態度等一切情狀，分別量
    處如主文所示之刑，並分別諭知易科罰金之折算標準，並定
    其應執行之刑。末按司法院釋字第662 號解釋：「中華民國
    94 年2月2 日修正公布之現行刑法第41條第2 項，關於數罪
    併罰，數宣告刑均得易科罰金，而定執行刑之刑逾6 個月者
    ，排除適用同條第1 項得易科罰金之規定部分，與憲法第23
    條規定有違，並與本院釋字第366 號解釋意旨不符，應自本
    解釋公布之日起失其效力。」故對於數罪併罰，數宣告刑均
    得易科罰金，而定應執行刑超過6 個月之案件，依司法院釋
    字第366 號、第66 2號解釋意旨，仍得易科罰金。本件被告
    所犯各罪宣告刑均得易科罰金，雖經本院合併定應執行刑超
    過有期徒刑6 月，揆諸上開解釋意旨，仍就本件應執行之刑
    諭知易科罰金之折算標準，附此敘明。
四、扣案之安非他命3 包連同包裝袋3 只（合計毛重3.1 公克）
    ，被告自白服用該物後，尿液檢出安非他命類陽性反應，足
    見上開物品確含安非他命成分，均應依毒品危害防制條例第
    18條第1 項前段規定，沒收銷燬之；包裹第二級毒品之包裝
    袋與前開毒品無從完全剝離，併依毒品危害防制條例第18條
    第1 項前段規定，沒收銷燬之。
據上論斷，應依刑事訴訟法第299 條第1 項前段，毒品危害防制
條例第10條第1 項、第2 項、第18條第1 項前段，刑法第11條、
第41條第1 項前段、第51條第5 款，判決如主文。
本案經檢察官潘怡華到庭執行職務。
中    華    民    國    98    年    7     月     28   日
                  刑事庭  審判長法  官  徐  培  元
                                法  官  劉  為  丕
                                法  官  鍾  雅  蘭
以上正本證明與原本無異。
如不服本判決應於收受判決後10日內向本院提出上訴書狀，並應
敘述具體理由。其未敘述上訴理由者，應於上訴期間屆滿後20日
內向本院補提理由書 (均須按他造當事人之人數附繕本)「 切勿
逕送上級法院」。
                                書記官  張  筆  隆
中    華    民    國    98    年    7     月    28    日
附錄本案論罪科刑法條：
毒品危害防制條例第10條
施用第一級毒品者，處六月以上五年以下有期徒刑。
施用第二級毒品者，處三年以下有期徒刑。


司法院資訊處製作；財團法人民間司法改革基金會備份。
